【裁判字號】    90,易,2168
【裁判日期】    900723
【裁判案由】    毒品危害防制條例
【裁判全文】
臺灣高雄地方法院刑事判決                          九十年度易字第二一六八號
    公  訴  人  臺灣高雄地方法院檢察署檢察官
    被      告  甲○○
右列被告因違反毒品危害防制條例案件，經檢察官提起公訴（九十年度毒偵緝字第二
五二號），本院判決如左：
    主  文
甲○○施用第二級毒品，累犯，處有期徒刑伍月，如易科罰金以佰元折算壹日。
    事  實
一、甲○○曾於民國八十三年間因違反戡亂時期肅清煙毒條例案件，經台灣高雄地方
    法院判處有期徒刑三年四月確定，並於八十六年五月十九日縮刑期滿執行完畢。
    又前因施用毒品案件，經送強制戒治，並於八十八年七月三日交付保護管束期滿
    ，由台灣高雄地方法院檢察署檢察官於八十八年八月六日，以八十八年度戒毒偵
    字第二四號不起訴處分確定。復基於施用第二級毒品安非他命之犯意，於八十九
    年三月六日下午二時許（起訴書誤載為同年三月十六日下午六時許）回溯二十四
    小時內某時，在不詳地點施用第二級毒品安非他命一次；嗣於八十九年三月六日
    下午二時許，經警採驗尿液而查獲。
二、案經高雄市政府警察局小港分局移送台灣高雄地方法院檢察署檢察官偵查起訴。
    理  由
一、訊據被告甲○○矢口否認有何施用毒品犯行，辯稱：伊戒治後即未再吸食毒品云
    云。惟查，被告上開經警查獲所採集之尿液經送檢驗結果，確呈甲基安非他命陽
    性反應，有台灣檢驗科技股份有限公司尿液檢驗報告一份（報告編號：ＫＨ三０
    六一九／００）附卷可稽，而甲基安非他命經口服投與後，約百分之七十於二十
    四小時內可自尿液中排出，又其尿液內含甲基安非他命成分之檢出，與投與甲基
    安非他命的量、個人體質、檢驗儀器之精密度有關，通常採尿化驗是否呈陽性反
    應，應以投與後二十四小時內所採者為宜，此亦經行政院衛生署藥物食品檢驗局
    （八０）藥檢壹字第四五二九號函示明確。綜上，足證被告確有於為警採尿查獲
    之八十九年三月六日下午二時許回溯二十四小時內某時，在不詳地點施用第二級
    毒品安非他命之事實甚明，其空言辯解，無可採憑。再被告前因施用毒品案件，
    經送強制戒治、戒治，並於八十八年七月三日交付保護管束期滿，由台灣高雄地
    方法院檢察署檢察官於八十八年八月六日，以八十八年度戒毒偵字第二四號不起
    訴處分確定，亦有該不起訴處分書及台灣高等法院被告全國前案紀錄表在卷可按
    。事證明確，被告施用第二級毒品犯行，堪予認定。
二、核被告所為，係犯毒品危害防制條例第十條第二項之施用第二級毒品罪。其持有
    第二級毒品進而施用，持有之低度行為應為施用之高度行為所吸收，不另論罪。
    又被告前曾於民國八十三年間因違反戡亂時期肅清煙毒條例案件，經台灣高雄地
    方法院判處有期徒刑三年四月確定，並於八十六年五月十九日縮刑期滿執行完畢
    ，有台灣高等法院被告全國前案紀錄表在卷足按，其於五年內再犯本件有期徒刑
    以上刑之罪，為累犯，應依刑法第四十七條加重其刑。審酌被告前因施用毒品經
    送強制戒治並已期滿，仍不知痛改前非，猶重蹈覆轍，自戕其身，惟念其犯罪後
    態度良好，坦承犯行，且再度施用毒品之時間亦非長久等一切情狀，分別量處如
    主文所示之刑，並定其應執行之刑，以為懲儆。又被告行為後，中華民國刑法第
    四十一條第一項業於九十年一月十日修正公布，同年月十二日生效，雖被告所犯
    為最重本刑三年以下有期徒刑之罪，且經本院量處有期徒刑五月，依其行為時即
    修正前刑法第四十一條之規定，所宣告之刑本得易科罰金，然其行為後刑法第四
    十一條既經修正，且修正後新法規定得宣告易科罰金之範圍，較修正前之舊法為
    廣，自應依刑法第二條第一項前段「從新從輕」原則，適用裁判時之法律即修正
    後之刑法第四十一條第一項之規定，併予諭知易科罰金之折算標準。
據上論斷，應依刑事訴訟法第二百九十九條第一項前段，毒品危害防制條例第十條第
二項，刑法第二條第一項前段、第十一條前段、第四十七條、修正後第四十一條第一
項，罰金罰鍰提高標準條例第二條，判決如主文。
本案經檢察官莊榮松到庭執行職務。
中      華      民      國      九十      年      七      月    廿三    日
                                  臺灣高雄地方法院刑事第六庭
                                      審判長法  官    趙家光
                                            法  官    周玉群
                                            法  官    林韋岑
右正本證明與原本無異。
如不服本判決，應於判決送達後十日內，向本院提出上訴狀。
                                            書記官    董明惠
中      華    民      國      九十      年      七      月    廿三    日
附錄本案論罪科刑法條
毒品危害防制條例第十條第二項：
施用第二級毒品者，處三年以下有期徒刑。


司法院資訊處製作；財團法人民間司法改革基金會備份。
